臺灣高等法院刑事裁定
111年度抗字第1028號
抗  告  人
即聲 請 人  詹大為



上列抗告人即聲請人因聲請提審案件，不服臺灣臺北地方法院11
1年度提字第37、38號，中華民國111年6月22日裁定，提起抗告
，本院裁定如下：
    主  文
抗告駁回。                                             
    理  由
一、原裁定意旨略以：抗告人即聲請人詹大為（下稱抗告人）目
    前已回復自由，現並未受任何機關逮捕、拘禁，並自行至原
    審法院遞交聲請提審狀等情，有抗告人之聲請狀、本院被告
    前案紀錄表、原審法院收狀戳、公務電話紀錄等在卷可稽，
    自無提審法第1條之適用。抗告人所陳意旨洵屬對法院判決
    之意見，而與是否遭違法逮捕、拘禁無涉，揆諸提審法第1
    條、第4條第1項、第5條第1項第3款等規定，其提審之聲請
    於法未合，應予駁回等語。
二、抗告意旨詳如附件「刑事聲請提審抗告狀」所載。
三、按人民被法院以外之任何機關逮捕拘禁時，其本人或他人得
     向逮捕拘禁地之地方法院聲請提審；法院接受提審之聲請
    書 狀，依法律之規定，認為無理由者，應於24小時內以裁
    定駁 回之，提審法第1條、第4條第1項分別定有明文。又受
    聲請法院，於繫屬後24小時內，應向逮捕、拘禁之機關發提
    審票，並即通知該機關之直接上級機關，但被逮捕、拘禁人
    已回復自由，得以裁定駁回之，提審法第5條第1項第3款亦
    定有明文。因此，得依提審法向法院聲請提審之前提，須有
    「被法院以外之任何機關逮捕、拘禁」之事實及「被逮捕、
    拘禁人尚未回復自由」，始得聲請提審，倘聲請人未被法院
    以外之任何機關逮捕、拘禁或嗣已回復自由，法院事實上無
    從提審，為避免進行無實益之程序，法院應以裁定駁回提審
    聲請（提審法第5條之立法理由可參）。
四、經查：
  ㈠本件抗告人分別於民國111年6月22日21時27分、同日21時28
    分遞狀向原審法院聲請提審，其聲請事由記載：「101年12
    月4日臺北地方法院刑事判決101年度簡上字第217號案，依
    照提審法第1條第1項、第2條第1項、第2項、第7條第3項、
    第8條第1項規定，提起聲請提審」、「107年1月17日臺灣高
    等法院刑事判決106年度上易字第2283號案，依照提審法第1
    條第1項、第2條第1項、第2項、第7條第3項、第8條第1項規
    定，提起聲請提審」，而其聲請提審之理由，則分別節錄原
    審法院101年度簡上字第217號、本院106年度上易字第2283
    號判決內容並加以指摘，且未敘述抗告人「現在」有「被法
    院以外之任何機關逮捕拘禁」之情形；而抗告人雖敘述：「
    本案發生時間101年5月9日14時40分許在文山區戶政事務所
    ，聲請人在木柵派出所製作筆錄之時間自101年5月9日16時5
    8分起至101年5月9日18時17分止，以後再被帶到文山一分局
    偵查隊，在偵查隊聲請人是被警員銬在牆邊鐵桿限制行動自
    由？從101年5月9日14時40分許至木柵派出所、偵查隊製作
    筆錄至101年5月9日22時41分至臺北地方檢察署檢察官製作
    訊問筆錄期間，承辦員警林益生並沒有為聲請人送餐進食及
    喝水？」等情（詳111年度提字第37號卷附之「刑事聲請提
    審狀」），然抗告人縱有其所述遭限制行動自由之情形，在
    抗告人於111年6月22日21時27分、同日21時28分「親自前往
    」原審法院向值班法警遞狀聲請本件提審時，抗告人並未受
    任何機關逮捕、拘禁，其人身自由並未受限制或剝奪，此有
    「刑事聲請提審狀」上原審法院司法警察室收狀戳章、原審
    法院公務電話紀錄及本院被告前案紀錄表在卷可憑。足認抗
    告人向原審法院遞狀聲請提審之「現在」已「無」遭法院以
    外之任何機關「逮捕、拘禁」，其已回復自由，抗告人之人
    身自由「現在」既未被限制或剝奪，即與提審法第1條規定
    得聲請法院提審之要件不符。從而，原審法院認本件抗告人
    現並未受任何機關逮捕、拘禁，無提審法第1條之適用，其
    提審之聲請於法未合，而駁回抗告人之聲請，經核並無違誤
    。
  ㈡抗告意旨並未指出原裁定有何違法或不當之處，僅係重提原
    聲請提審之理由，即節錄原審法院101年度簡上字第217號、
    本院106年度上易字第2283號判決內容並加以指摘，惟抗告
    意旨所載內容實係抗告人對前開判決之意見，與抗告人「現
    在」是否「被法院以外之任何機關逮捕、拘禁」而「尚未回
    復自由」之判斷無涉，其對各該判決所為指摘，亦非聲請提
    審程序所應審究，是本件抗告為無理由，應予駁回。
據上論斷，應依提審法第10條第2項前段，裁定如主文。
中　　華　　民　　國　　111 　年　　7 　　月　　11　　日
                  刑事第十五庭  審判長法  官  陳芃宇
                                      法  官  陳俞伶
                                      法  官　曹馨方
以上正本證明與原本無異。
不得再抗告 。
                                      書記官　游秀珠
中　　華　　民　　國　　111 　年　　7 　　月　　11　　日